# 重大资产重组项目中合并报表的编制

提问人：dosky 时间：2010-12-06 22:43:05
目前做的一个重大资产重组项目，集团拿出几个控股子公司的股权注入上市公司，过渡期损益约定由集团公司享有。
该项目属于同一控制下企业合并，需要在合并日编制合并资产负债表、合并利润表和合并现金流量表。
在编制合并利润表时，由于在合并日前的损益约定由集团公司享有，上市公司没有享受到，那么对于合并日前归属于集团公司的净利润，在合并利润表中是列示到“归属于母公司的净利润”中还是列示到“少数股东损益”中？
请版主及各位大侠指教。

回答人：chenyiwei
回复 楼主 dodosky 的帖子与被购买的股权对应的合并日前利润，虽然按约定由交易前的原股东享有，但仍然作为“归属母公司股东的净利润”，相应在合并资产负债表上转入归属母公司股东的未分配利润。同时，由于上述操作增加了合并日归属母公司股东的净资产，所以相应导致合并日按同一控制下合并原理冲减资本公积的金额增加。即这部分利润通过冲减资本公积的方式体现为对原股东的分配。

回答人：chenyiwei
回复 藤椅 lu760314 的帖子实际上是可以把资本公积冲减为负数的。但实务中也有资本公积不足冲减则继续冲减留存收益的做法。
归属于原股东的利润，实际上已经通过合并对价调整的形式由原股东拿走，有可能是反映在应付合并对价款中，但不会单独确认为一项负债的。